臺灣高等法院臺中分院刑事裁定　　　　 94年度聲再字第171號
再審聲請人
即受判決人　甲○○
上列聲請人，因受判決人偽造文書聲請再審案件，對於本院中華
民國94年6月23日確定判決（94年上易字第614號），聲請再審，
本院裁定如下：
    主  文
再審之聲請駁回。
    理  由
一、聲請意旨略稱：聲請人即該案被告（下稱被告）甲○○，經
    一審判決被告過失傷害等部分有罪之日期為92年1 月13日，
    被害人提出附帶民事日期為90年5月1日，車禍發生日期為89
    年4月20日，而被告將財產設定抵押或移轉日期為92年4月29
    日以後，距離車禍已3 年多，被告自無可能使公務員將不實
    事項登載於公文書上，被告在本案辯護狀曾有述及，原判決
    卻隻字未提，自有重要證據漏未審酌之違誤。又粘美鳳於93
    年11月17日準備程序時，供稱被告有贈與一百萬元嫁妝，更
    有跟會的錢五十萬元，又福興鄉○○段2178地號土地，以買
    賣為由，移轉予被告之子粘振昇，係被告委託代書所辦，究
    係贈與或買賣，原判決漏未審酌，是否確有債權，亦有重要
    證據漏未審酌情事，因而依刑事訴訟法第421 條規定，提起
    再審之聲請云云。
二、按刑事訴訟法第421 條所稱「足生影響於判決之重要證據漏
    未審酌者」，係指該證據在原判決當時已有發見，而為調查
    注意所不及者而言（參照最高法院44年台抗字第40號裁定意
    旨）。再者，依該法條規定聲請再審，須該漏未審酌之重要
    證據，足生影響於判決始得為之，易言之，即該漏未審酌之
    重要證據，如於判決之結果不生影響，或對於當事人所提出
    之證據並無漏未審酌者，自不得據以聲請再審。經查，本院
    94年上易字第614 號確定判決，已詳論聲請人即該案被告有
    罪之理由，依該判決所載理由，及聲請人所不爭執3 次設定
    抵押、移轉日期均大致相同以觀，佐以同案被告粘振昇、粘
    美鳳、謝瀚霆於該案所供情節，及該三人均被判決有罪緩刑
    確定等情，則被告辯稱該抵押權設定及過戶移轉係真實乙節
    ，自難採信。況且，證據之取捨及事實之認定，核屬事實審
    法院之權限，苟其認定之結果，不違反經驗法則、論理法則
    ，自難指摘其違法，原判決已載明本案前提之車禍緣由，則
    本案是否有214 條之犯行，自與車禍發生日期，毫無關連，
    聲請人指原判決有重要證據漏未審酌，自難採取。又被告移
    轉土地予粘振昇，真意究係贈與或買賣，依粘振昇先後供稱
    情節以觀，顯難認定被告無虛偽移轉之情事，是縱未就聲請
    人上開指摘事項說明認定，聲請人所指上情，亦無礙原判決
    認定之基礎。從而，本件再審之聲請，核非有理由，自應予
    駁回。
據上論斷，應依刑事訴訟法第434條第1項，裁定如主文。
中　　華　　民　　國　　94　　年　　8　　月　　1  　　日
            刑事第一庭　審判長法  官  陳  紀  綱
                              法  官  吳  重  政
                              法  官  蔡  聰  明
上列正本證明與原本無異。
不得抗告。
                              書記官  郭  振  祥
中　　華　　民　　國　　94　　年　　8　　月　　1  　　日
                                                      Ａ
